【裁判字號】    97,親,36
【裁判日期】    970708
【裁判案由】    否認子女
【裁判全文】
臺灣臺南地方法院民事判決               97年度親字第36號
原      告    乙○○
被      告    丙○○
兼上列一人
法定代理人    甲○○  住臺南縣.
前當事人間請求否認子女事件，經本院於民國97年6月24日言詞
辯論終結，判決如下：
    主      文
確認被告丙○○（女，民國○○年○月○○日生，身分證統一編號：Ｚ
000000000號）非原告乙○○（男，民國○○年○月○○日生，身分證
統一編號：Ｚ000000000號）之婚生女。
訴訟費用新臺幣壹萬玖仟柒佰貳拾元由被告負擔。
    事實及理由
一、原告主張：原告於民國70年3月間與被告甲○○結婚，嗣被
    告甲○○於80年8月20日離家出走，並在外自訴外人受胎，
    而於86年2月24日產下被告丙○○，因尚在原告與被告甲○○婚姻關係存續中，依法推定被告係原告之婚生女，雖原告
    訴請法院判決與被告離婚，已於87年3月21日確定，惟仍能
    未改變被告丙○○受婚生推定之效力。為此，依民法第1063
    條第2項之規定，提起本件訴訟，並聲明：請求判決如主文
    所示。
二、被告抗辯：原告主張為真正，被告甲○○於80年8月20日離
    家即未再與原告同居，故被告丙○○非原告之親生子女。
三、得心證之理由：
  (一)本件原告主張之事實，業據提出戶籍謄本、本院86年度婚字
    第344號民事判決書及確定證明書、成大醫院婦產部優生保
    健科血緣鑑定報告書為證，依據成大醫院為原告乙○○與被
    告丙○○為血緣鑑定，其鑑定之結果為：「本系統所檢驗之
    DNA 點位可排除乙○○與丙○○之血緣關係，其親子關係指
    數（CPI）為0.000000，親子關係概率為0.000000%。」，綜
    合以上事證，原告乙○○與被告丙○○確實無親子關係，自
    堪信原告之主張為真實。
  (二)按從子女出生日回溯第181日起至第302日止為受胎期間；又
    夫妻之受胎在婚姻關係存續中者，推定其所生之子女為婚生
    子女。前項推定，如夫妻之一方或子女能證明子女非為婚生
    子女者，得提起否認子女之訴。前項否認之訴，夫妻之一方
    自知悉該子女非為婚生子女，或子女自知悉其非為婚生子女
    之時起二年內為之，民法第1062條第1項、第1063條分別定
    有明文。復按夫妻已逾96年5月4日修正前之民法第1063條第
    2 項規定所定期間，而不得提起否認之訴者，得於修正施行
    後二年內提起之，民法親屬編施行法第8條之1亦定有明文。
    經查，原告於96年7月12日提起本件訴訟，自已遵守前揭期
    間之規定。從而，原告於96年5月4日民法修正施行後二年內
    ，訴請否認被告丙○○非原告乙○○之婚生女，核與上開規
    定相符，應予准許。另本件訴訟費用為第一審裁判費新臺幣
    （下同）3,000元、鑑定費16,720元，合計19,720元，爰命
    由敗訴之被告負擔。
四、結論：原告之訴為有理由，依民事訴訟法第78條、第85條第
    1項前段、第87條第1項，判決如主文。
中    華    民    國    97    年    7     月    8     日
                      家事法庭    法  官  郭貞秀
上為正本係照原本作成。
如對本判決上訴，須於判決送達後20日內向本院提出上訴狀。
中    華    民    國    97    年    7     月    8     日
                                  書記官  鄭隆慶


司法院資訊處製作；財團法人民間司法改革基金會備份。
